Inventaris van het archief van D.J. de Eerens [levensjaren 1781-1840], (1787) 1801-1840; en enige familieleden, (1636) 1740-1941
Nationaal Archief, Den Haag
- Stukken afkomstig van D.J. de Eerens (1781-1840), I.
  - Stukken van ambtelijke aard, A.
    - Luitenant Gouverneur-Generaal van Nederlands-Indië (1834-1836) en Gouverneur-Generaal van Nederlands-Indië (1836-1840), 3.
      - militaire zaken, d.
        - "Overleveringen betrekkelijk de Oude Javaansche Geschiedenis en den val van het Modjopaitsche rijk, bijeen verzameld door H.D. Potter, assistent-resident van Dyapan, Resident van Soerabaja"., Z.j; 62; 1 stuk
  - Stukken van persoonlijke aard, B.
    - memoires, a.
      - Dagboek, bijgehouden gedurende de periode, 1803-1830; 63; 1 deel
        Zie ook inventarisnummer 64.
      - "Mijne Herinneringen", memoires geschreven voor zijn kinderen aan de hand van zijn dagboek, met portretten, staten van dienst en drie overzichtskaarten, die de dijkdoorbraak van 1825 weergeven., 1819-1830; 64; 1 deel en 6 stukken
        Zie ook inventarisnummer 63.
      - "Be-, Aan- en Opmerkingen gedurende mijne veldtogten -3- Veldtogt in Rusland, Polen in de jaren 1812, 1813", met bijlagen, 1812-1814; 65; 1 deel
      - "Eigenhandige nota van gebeurtenissen van september en oktober 1830". Met afschrift., 66; 2 stukken
    - briefwisseling, b.
      - Ingekomen brieven van zijn oom Maarten van der Goes inzake de vererving van het wapen en de naam "De" Eerens, bijgevoegd is de bul ter gelegenheid van de opneming van G.F. van der Goesde Eerens in de adelstand., 1787, 1825; 67; 1 omslag
        Niet raadpleegbaar
    - lidmaatschappen, c.
      - Getuigschriften van zijn benoeming tot gewoon lid van de Maatschappij voor Natuur- en Letterkunde "Diligentia in die Haghe", tot honorair lid van de Maatschappij van Weldadigheid, tot lid van de Maatschappij tot Nut van 't Algemeen, tot honorair lid van het genootschap Oeconomia Enchusana., 1806, 1819, 1832; 68; 1 omslag
    - contacten met de Orde van de Vrijmetselarij, d.
      - Teksten van toespraken, getiteld "Daar zij Licht" en "Vriendschap", 1806. Z.j.; 69; 2 stukken
      - Verzamelde lezingen en gedichten: "L'Age d'or", "Les Francs-Maçons Caractérisés": "l'Age d'Or"; "Les Mystères des Francs-Maçons devoilés", "Prière Universelle", geschreven door Ramier, lid van de orde. Afschriften van de hand van D.J. de Eerens., Z.j; 70; 1 katern
      - Teksten van lezingen getiteld "Iets omtrent de mysteria of geheimnissen der Egyptenaren" en "Over de vrouwen door een vrouw". Afschriften van de hand van D.J. de Eerens., Z.j; 71; 2 stukken
- Stukken afkomstig van familieleden, II.
  - Geertruida Francisca van der Goes-de Eerens en mr. Maarten baron van der Goes, heer van Dirxland (1751-1826), A.
    Geertruida Francisca, dochter van Jacobus Eerens en Catharina Heppers, huwde op 22 december 1788 met mr. Maarten baron van der Goes.
    - Ingekomen brieven bij G.F. van der Goes-de Eerens., 1779-1797; 72; 1 pak
      Ingekomen brieven van leden van de koninklijke familie van Denemarken, vertegenwoordigers van het hof en secretarissen. 1791-1793 en z.j.
      P. de Aparici: 1795-1797.
      d'Aremberg Durtel: z.j.
      Ariaz, hertog van: 17 oktober 1795.
      Arnim: 7 mei 1792.
      Charlotte Baudissin: 1791-1797.
      Belmonte: z.j.
      A. Bernstorff: 1794-1795.
      L. de Beyer: 2 oktober 1790.
      Bourgarel de Crepierez: 11 februari 1779.
      M. Breuner: z.j.
      familie Brunner: 1793-1796.
      C. de Bunge-de Creutz: september, oktober 1789.
      Del Campo: 1797 en z.j.
      C. de Castelfranco: 24 januari 1796.
      Clermont Tonnere, bisschop van Châlon: 1796-1797.
      F. de Coninck: 12 december 1795.
      M. de Cuerla y Andriaga: 19 september 1797.
      B. Dentzer: 6 februari 1789.
      P. Dominique d'Ibarrarran: z.j.
      D. Fabritius: 29 november 1793.
      ridder van Foura: Z.j.
      Ch. van der Goes: 1790-1796.
      de Havre y de Croy: 1795.
      H.D. Hogguer-de Mander: 29 januari 1790.
      I. van Kinschot: 29 december 1796.
      de Lalanne: 1 juli 1796.
      Ch. Molles: 20 april 1792.
      I. Murqui(ro?): 1794-1798.
      E. Nagell: 1794 en z.j.
      L.S.P.B. van Nieuwerkerke: 7 juli 1796.
      M.X. de Muzgruz: 1796-1797.
      d'Ocaria: 1797.
      N.V. Patra: 1787.
      Richevi: 1795 en z.j.
      M. Santa Cruz: 1796 en z.j.
      Santiago de Larramendillo: 7 juli 1796.
      C. Schimmelman: 1787-1793.
      Ch. van Solms: 1790-1794.
      S. Stofberg-Trevera: 8 februari 1791.
      D.D. de Voron Raffet: 19 november 1795.
      Anonymus en N.N.
      Brieven van meerdere ondertekenaars.
    - Ingekomen brieven bij M. baron van der Goes van G.F. van der Goes en La Marck d'Arembourg., 1796, 1801; 73; 2 stukken
    - Aflaatbrief voor M. van der Goes. Gedrukt., 1775; 74; 1 stuk
    - Portret van G.F. van der Goes-de Eerens. Kopergravure., Z.j; 75; 1 stuk
  - Petrus Paulus Eerens (1754-1821), B.
    Petrus Paulus is de tweede zoon van Jacobus Eerens en Catharina Heppers. Hij huwde op 23 mei 1780 met Johanna Cramer.
    - Proefschrift ter verkrijging van de medische graad. Gedrukt., 1778; 76; 1 deel
    - Ingekomen brieven van G.F. van der Goes-de Eerens., 1791-1792; 77; 1 omslag
  - Dorothea Jeanne Hermine de Eerens-de Salve de Bruneton (1796-1847), C.
    Dorothea, tweede dochter van jonkheer Willem Benjamin de Salve de Bruneton en Maria Vermehr, huwde op 12 oktober 1814 met Dominique Jacques de Eerens.
    - Ingekomen brieven van D.J. de Eerens., 1830; 78; 1 omslag
    - "Journal de mon voyage des Indes pour la Patrie en Février 1836"., 79; 1 katern
  - Pauline Maria Jeanne Wilhelmina de Eerens (1818-1875), D.
    Pauline is een dochter van D.J. de Eerens (1781-1840) en D.J.H. de Salve de Bruneton. (1796-1847).
    - Dagboek van een reis over Java., 1838; 80; 1 deel
    - Tekst van een artikel verschenen in het Tijdschrift van Nederlandsch-Indië naar aanleiding van het overlijden van haar vader. Gedrukt., 1840; 81; 1 stuk
    - "Bijdrage tot de kennis der loopbaan van wijlen zijne Excellentie den luitenant-generaal D.J. de Eerens, overleden op Java, den 30sten mei 1840 als Gouverneur-Generaal over Nederlands-Indië". Gedrukt., 1842; 82; 1 stuk
    - Ingekomen brief van Joh. van Kerkhoven., 1858; 83; 1 stuk
    - Paspoort van P.M.J.W. de Eerens., 1872; 84; 1 stuk
    - "Ein Traum", beschouwingen van de hand van E. de Benthem-Tecklenbourg, met beschreven visitekaartje., Z.d; 85; 2 stukken
  - Emilia Maria Theresia de Eerens (1821-1870), E.
    Emilia, dochter van D.J. de Eerens en D.J.H. de Salve de Bruneton, huwde met graaf Charles Emile d'Epinois.
    - Dagboek., 1844; 86; 1 deel
  - Martin François Jacques de Eerens (1822-....), F.
    Martin, zoon van D.J. de Eerens (1781-1840) en D.J.H. de Salve de Bruneton (1796-1847), huwde met Emilie de Bonhomme.
    - Stukken betreffende de afwikkeling van de nalatenschap van zijn moeder., 1847-1849; 87; 1 omslag
    - Ingekomen brieven van de familie d'Epinois, 1870-1871, en prins Frederik, 1875-1880. [1870-1880] 1 omslag, 88
    - Ingekomen uittreksel uit het stamboek der Generaals, houdende staat van dienst van D.J. de Eerens (1781-1840), 1880; 89; 1 stuk
  - Charlotte Jacqueline de Eerens (1824-....), G.
    Charlotte is een dochter van D.J. de Eerens (1781-1840) en D.J.H. de Salve de Bruneton (1796-1847).
    - "Mengelingen", verzamelde gedichten. 1844 1 deel Voorin "Aanteekeningen gedurende eene reis over Java" door haar moeder D.J.H. de Salve de Bruneton. 1838., 90
  - Mr. Willem Frederik Carel de Eerens (1833-1883), H.
    Willem, zoon van D.J. de Eerens (1781-1840) en D.J.H. de Salve de Bruneton (1796-1847) huwde met jonkvrouwe Elisabeth Cornelia Amalia Barnaart. (1835-1909).
    - Uittreksel uit het geboorteregister van de gemeente 's-Gravenhage betreffende de geboorte van W.F.C. de Eerens op 2 september 1833., 1857; 91; 1 stuk
    - Uittreksels uit het huwelijksregister der gemeente Breda betreffende het huwelijk tussen W.F.C. de Eerens en E.C.A. Barnaart., 1857; 92; 2 stukken
    - Paspoort van W.F.C. de Eerens., 1857; 93; 1 stuk
    - Afschrift van het testament van W.F.C. de Eerens., 1883; 94; 1 stuk
- AANVULLING OP DE COLLECTIE DE EERENS, III.
  - Dominique Jaques de Eerens (1781-1840), A.
    - Ingekomen uitnodigingen voor diners en theatervoorstellingen tijdens zijn verblijf in Parijs, augustus 1810; 95; 1 omslag
    - Ingekomen "brief van generaal-majoor de Prins van Wagram en Neuchâtel houdende bericht van zijn benoeming tot adjudant-commandant, 13 november 1812; 96; 1 stuk
    - Testament van D.J. de Eerens, afschrift., 9 januari 1826; 97; 1 stuk
    - Akte houdende zijn benoeming tot Luitenant-Gouverneur-Generaal van Nederlandsch-Indië, 5 september 1834; 98; 1 charter
    - Brief aan Sultan Tjakria adi-ningrat van Madura houdende kennisgeving van de aanvaarding van zijn waardigheid als gouverneur-generaal, afschrift., 29 februari 1836; 99; 1 stuk
    - Ingekomen gelukwensen van inlandse vorsten bij zijn benoeming tot gouverneur-generaal, 1836; 100; 1 omslag
      In het Maleis en het Nederlands.
    - Verslag van een inspectiereis door Nederlandsch-Indië, 1836; 101; 1 deel
    - Ingekomen afschriften van geheime Koninklijke Besluiten betreffende de zending van militaire manschappen en materieel naar Nederlandsch-Indië, 14 maart 1837; 102; 3 stukken
  - Jacobus Eerens (1712-1778), B.
    - Akte van huvelijkse voorwaarden van Jacobus Eerens.te Den Haag en Cornelia Caesar te Rotterdam, afschrift., 24 oktober 1740; 103; 1 stuk
    - Akte van schuldbekentenis van duizend Carolus gulden ten laste van Jacobus Eerens, wijnkoper te Den Haag, ten behoeve van Reijnberta Resant te Den Haag, 30 mei 1743, afschrift, met aantekening van royement 7 augustus 1749, [1743, 1749]; 104; 1 stuk
    - Akte waarbij Maximiliaan Caesar verklaart dat de feiten genoemd in een rekest van zijn zwager Jacobus Eerens aan burgemeesters van Den Haag betreffende de betaling van schulden van zijn zoon, Pieter Eerens op waarheid berusten, 10 september 1763, authentiek afschrift, 23 september 1763, 105; 1 stuk
    - Akte van schuldbekentenis van vierduizend gulden ten laste van Jacobus Eerens, wijnkoper te Den Haag, ten behoeve van Abraham en Simeon Boas, kooplieden en bankiers te Den Haag, 29 juni 1769, afschrift met aantekeningen van royement, 1770-1772. [1769-1772]; 106; 1 stuk
  - Petrus Paulus Eerens (1754-1821), C.
    - Akte waarbij Petrus Paulus Eerens en zijn zuster Geertruida Francisca Eerens verklaren de nalatenschap van wijlen hun moeder, Catharina Heppers, onderling te hebben verdeeld, 30 maart 1787; 107; 2 stukken
      in tweevoud.
    - Akte waarbij de bisschop van Roermond aan Petrus Paulus Eerens, deken in Vlodrop, het beneficie van de H. Maagd, genoemd de Villa in Vlodrop, toekent, 7 mei 1790; 108; 1 stuk
    - Bericht van zijn overlijden, 20 juni 1821; 109; 2 stukken
      In het Latijn; met transcriptie
  - Dorothea Jeanne Hermine de Eerens-de Salve de Bruneton (1796-1847), echtgenote van D.J. de Eerens, D.
    - Testament van D.J.H. de Eerens-de Salve de Bruneton, afschrift., 9 januari 1826; 110; 1 stuk
    - Ingekomen condoleancebrief bij het overlijden van haar man van de voorzitter van de loge "De Ster van het Oosten" van de Orde van Vrijmetselaars te Batavia, met bijlage., 19 juni 1840; 111; 2 stukken
  - Emilia Maria Theresia de Eerens (1821-1874), E.
    - "Mélange de Prose et de Poésie", verzamelde gedichten en prozafragmenten, genummerd 2 en 3, 1836-1840; 112-113; 2 delen
      - Nummer 2, 1836-1839, 112
      - Nummer 3, 1840 en z.j, 113
  - Martin Francois Jaques de Eerens (1822-1879), F.
    - Akte van huwelijkse voorwaarden van M.F.J. de Eerens en Emilia Josephina Bonhomme, afschrift., 12 april 1845; 114; 1 stuk
    - Uittreksel uit het huwelijksregister van de gemeente Maastricht betreffende het huwelijk van M.F.J. de Eerens en Emilia Josephina Bonhomme, 14 april 1845; 115; 1 stuk
    - Bewijs van zijn aanneming als leerling in de loge "La Persévérance" van de Orde van Vrijmetselaars te Maastricht, 22 november 1847; 116; 1 stuk
    - Bidprentjes betreffende leden van de families Bonhomme, de Borman, Dumonceau, de Flize, Lamberts, Neven, Regout, Swart, Tielens en Visschers, 1848-1878; 117; 1 omslag
    - Uittreksel uit het Koninklijk Besluit betreffende zijn eervol ontslag als ontvanger der Directe Belastingen te Gemert, met begeleidende brief., 16 februari 1859; 118; 2 stukken
    - Akte van belening van effecten bij de Nederlandsche Bank door de firma G. Tielens ainé et fils, bankiers te Maastricht afschrift., 22 januari 1866; 119; 1 stuk
    - Ondershandse overeenkomst tussen M.F.J. de Eerens, Ferdinand van Oppen, Alphonse Tielens en Joseph Tielens tot liquidatie van de firma Van Oppen en Cie, exploitant van een ijzergieterij te Maastricht, 1 juli 1867; 120; 1 stuk
    - Beschikking van de gouverneur-generaal houdende vergunning tot verblijf in Nederlandsch-Indië, 27 september 1868; 121; 1 stuk
  - Dominique Jaques de Eerens (1846-1913), zoon van M.F.J. de Eerens, G.
    - Zakboekje houdende dagboekaantekeningen, 1868-1894 en 1901-1906; 122; 1 deel
      Niet compleet. Achterin agenda van zijn briefwisseling, 1891-1892, en aantekeningen over de groei van zijn kinderen, 1892-1908.
  - Jaqueline de Eerens-Rambaldo (1867-1945), echtgenote van D.J. de Eerens (1846-1913)., H.
    - Stukken betreffende de huur van het graf van Emilia Josephina Bonhomme op de Rooms-Katholieke Begraafplaats te Maastricht, 1913 en 1940-1941; 123; 1 omslag
  - Stukken waarvan het verband met het archief niet duidelijk is., I.
    - Transportakten van een huis aan de Korte Houtstraat in Den Haag, 1636-1732; 124-126; 3 charters
      - Door Jan Gerritzoon Appeldoorn aan mr. Pieter Waelenburch, 17 december 1636, 124
      - Door Pieter van Waelenburch aan mr. Pieter Panhuijsen, heer van Cronesteijn, lid van de Raad van Brabant, 3 mei 1643, 125
      - Door Catharina Maria van Panhuijs aan Daniel Golhien, 8 mei 1732, 126